【裁判字號】    95,訴,247
【裁判日期】    950525
【裁判案由】    毒品危害防制條例
【裁判全文】
臺灣士林地方法院刑事判決               95年度訴字第247號
公  訴  人  臺灣士林地方法院檢察署檢察官
被      告  甲○○
                    （另案在台灣台北監獄士林分監執行中）
上列被告因毒品危害防制條例案件，經檢察官提起公訴（94年度
毒偵字第2572號）及請求併案審理（95年度毒偵字第464 號、95
年度毒偵緝字第37號），本院訊問被告後，被告為有罪之陳述，
本院合議庭裁定認本件宜由受命法官獨任進行簡式審判程序，判
決如下：
    主  文
甲○○連續施用第一級毒品，累犯，處有期徒刑壹年。
扣案之第一級毒品海洛因貳包（淨重計零點柒公克）、海洛因
壹包（毛重零點伍公克、淨重零點公克）、海洛因壹包（毛重
零點玖公克、淨重零點柒公克）、第二級毒品安非他命包（毛
重計貳點玖公克，淨重壹點玖伍公克）、海洛因殘渣袋柒個、海
洛因殘渣袋伍個、海洛因殘渣袋拾玖個均沒收銷燬；吸食器壹個
、吸管伍支、分裝袋柒個、針筒支、分裝杓壹支、針筒肆支均
沒收。
    事實及理由
一、本件犯罪事實及證據除引用檢察官起訴書之記載外，另補充
    更正如下：
    1 甲○○曾於民國93年間，因施用第1級毒品海洛因、第2級
      毒品安非他命，經本院於93年12月24日以93年度訴字第43
      2 號判決應執行有期徒刑10月（該案嗣經台灣高等法院於
      94年6 月15日以94年度上訴字第864 號判決上訴駁回確定
      ）。甲○○不知檢束行為，另行起意，基於施用第1級毒
      品海洛因之概括犯意及施用第2 級毒品安非他命之犯意，
      於94年4 月28日為警採尿前5 日內之某時、94年10月19日
      、94年10月26日為警採尿前5 日內之某時，在台北縣汐止
      市某處，先後施用第1 級毒品海洛因多次，並於95年2 月
      8 日，在台北市○○○路台北橋下某處，混合施用第1 級
      毒品海洛因、第2 級毒品安非他命。
    2 嗣94年4月28日、94年10月25日、95年2 月8 日，先後為
      警查獲，並分別扣得海洛因2包（淨重計0點37公克）、海
      洛因殘渣袋7 個、吸食器1 個、吸管5 支、分裝袋7 個、
      安非他命3 包（毛重計2 點9 公克，淨重1 點95公克）、
      針筒3 支、海洛因1 包（毛重0 點5 公克、淨重0 點3 公
      克）、海洛因殘渣袋5 個、分裝杓1 支、海洛因1 包（毛
      重0 點9 公克、淨重0 點7 公克）、針筒4 支、海洛因殘
      渣袋19個。
    3 本件證據部分尚有：
      A 本件犯罪事實，業據被告在本院訊問時坦白承認。
      B 扣案之證物計有海洛因2 包（淨重計0 點37公克）、海
        洛因殘渣袋7 個、吸食器1 個、吸管5 支、分裝袋7 個
        、安非他命3 包（毛重計2 點9 公克，淨重1 點95公克
        ）、針筒3 支、海洛因1 包（毛重0 點5 公克、淨重0
        點3 公克）、海洛因殘渣袋5 個、分裝杓1 支、海洛因
        1包（毛重0 點9 公克、淨重0 點7 公克）、針筒4 支
        、海洛因殘渣袋19個。
      C 另有台北縣政府警察局板橋分局查獲毒品初步鑑驗報告
        單1 紙、台北市政府警察局中山分局毒品初步鑑驗報告
        單3 紙、法務部調查局調科壹字第040003855號鑑定通
        知書、台灣檢驗科技股份有限公司94年5 月16日、95年
        2 月24日濫用藥物尿液檢驗報告各1 紙附於偵卷可佐。
二、核被告的行為，是犯毒品危害防制條例第10條第1 項之施用
    第1 級毒品罪、同條例第10條第2 項之施用第二級毒品罪。
    被告先後多次施用第1 級毒品犯行，時間緊接，構成要件相
    同，顯係基於概括犯意為之，為連續犯，應依刑法第56條規
    定以1 罪論，並加重其刑。被告混合施用第1 級毒品、第2
    級毒品之行為，係一施用行為同時犯二罪名，應依想像競合
    犯規定，從重依連續施用第1 級毒品海洛因罪論處。又被告
    曾因毒品危害防制條例案件，經判處有期徒刑4 月確定，92
    年12月30日執行完畢，有台灣高等法院被告前案紀錄表在卷
    可佐，其於五年以內再犯有期徒刑以上本件之罪，為累犯，
    應依法加重其刑，並遞加重之。
三、被告於94年4 月28日為警採尿前5 日內之某時施用第1 級毒
    品海洛因之行為，以及其於95年2 月8 日，混合施用第1級
    毒品海洛因、第2 級毒品安非他命之行為，雖未據載明於起
    訴之犯罪事實，已據檢察官請求併案審理，因與起訴部分具
    連續犯、想像競合犯之裁判上一罪關係，本院應併予審酌，
    附此說明。
四、爰審酌被告有多次毒品前案，前因施用毒品，經戒治後，未
    能杜絕毒品誘惑，甫於93年12月24日因毒品案，經法院判處
    應執行有期徒刑10月，竟再另行起意犯本件之罪，念及被告
    在犯罪後坦承犯行之態度等情，量處如主文所示之刑。
五、扣案之第一級毒品海洛因2 包（淨重計0 點37公克）、海洛
    因1 包（毛重0 點5 公克、淨重0 點3 公克）、海洛因1 包
    （毛重0 點9 公克、淨重0 點7 公克）、第二級毒品安非他
    命3 包（毛重計2 點9 公克，淨重1 點95公克）為查獲之毒
    品，而海洛因殘渣袋7 個、海洛因殘渣袋5 個、海洛因殘渣
    袋19個，顯與第1 級毒品海洛因無法析離而個別諭知宣告沒
    收，均應依毒品危害防制條例第18條第1 項前段規定宣告沒
    收銷燬。至吸食器1 個、吸管5 支、分裝袋7 個、針筒3 支
    、分裝杓1 支、針筒4 支，為被告所有，業經被告供承在卷
    ，且係被告供本件之罪所用之物，應依刑法第38條第1 項第
    2 款規定宣告沒收。
六、依刑事訴訟法第273 之1 第1 項、第299 條第1 項前段、第
    310 條之2 、第454 條，毒品危害防制條例第10條第1 項、
    第2 項、第18條第1 項前段，刑法第11條、第56條、第55條
    、第47條、第38條第1項第2款，判決如主文。
七、本案經檢察官林宏松到庭執行職務。
八、當事人如不服本判決，應於判決送達後10日內，向本院提出
    上訴狀。
中    華    民    國    95    年    5     月    25    日
                        刑事第五庭法  官  蘇嫊娟
以上正本證明與原本無異。
如不服本判決，應於判決送達後10日內，向本院提出上訴狀。
                                  書記官  陳慧玲
中    華    民    國    95    年    5     月    25    日
本案論罪科刑法條：
毒品危害防制條例第10條
施用第一級毒品者，處 6 月以上 5 年以下有期徒刑。
施用第二級毒品者，處 3 年以下有期徒刑。
毒品危害防制條例第18條
查獲之第一、二級毒品及專供製造或施用第一、二級毒品之器具
，不問屬於犯人與否，均沒收銷燬之；查獲之第三、四級毒品及
製造或施用毒品之器具，無正當理由而擅自持有者，均沒入銷燬
之。但合於醫藥、研究或訓練之用者，得不予銷燬。
前項合於醫藥、研究或訓練用毒品或器具之管理辦法，由法務部
會同行政院衛生署定之。


司法院資訊處製作；財團法人民間司法改革基金會備份。
